臺灣桃園地方法院刑事判決
110年度易字第958號
公  訴  人  臺灣桃園地方檢察署檢察官
被      告  鄭才峰


上列被告因竊盜案件，經檢察官聲請以簡易判決處刑（110年度
偵字第30767號），本院受理後（110年度壢簡字第1515號）認不
得逕以簡易判決處刑，改行通常程序審理，判決如下：
　　主　文
本件公訴不受理。
    理　由
一、公訴意旨略以：被告鄭才峰前意圖為自己不法所有，基於竊
    盜之犯意，於110年6月23日凌晨3時7分許，在桃園市○鎮區○
    ○街00號前，徒手竊取廖昌寶所有設置該處之監視器鏡頭1支
    ，得手後旋徒步逃逸，因認被告涉犯刑法第320條第1項之竊
    盜罪嫌。
二、按告訴或請求乃論之罪未經告訴，應諭知不受理判決，刑事
    訴訟法第303條第3款定有明文。檢察官起訴認被告於前開時
    地，以徒手拔下廖昌寶門口監視器鏡頭之方式侵害他人之財
    產法益為竊盜罪，惟若法院認為被告係犯毀損罪，屬於就同
    一被訴事實之不同評價，其基礎之客觀事實（於本案指拔下
    鏡頭之行為）所侵害法益屬同一財產法益，僅行為人實施犯
    罪行為之主觀犯意不同，為節省司法資源之負擔，為使國家
    之刑罰權得以迅速實現，應認前開二罪之社會基本事實同一
    而得於審判中變更起訴法條。次按毀損罪為告訴乃論之罪，
    倘經認定客觀之基礎事實成立，惟應為毀損罪名之評價，經
    查明該事實未據合法告訴，則依法即應為不受理判決。
三、被告固坦承於上開時、地徒手拔下廖昌寶門前之監視器鏡頭
    ，惟否認有何竊盜犯行，辯稱：我當日因氣憤而拔下該監視
    器鏡頭並丟入草堆中，我沒有要竊取他人的動產等語。
四、經查：
　　㈠監視器鏡頭若未與主機連結，單獨存在時並無任何功能，
      且一般鏡頭若經強力拔取而非正常方式拆卸，鏡頭之外部
      結構及內部電子線路均有相當可能損壞而無法再使用，故
      被告不以正常方式拆卸該鏡頭卻徒手拔取，其主觀上是否
      確有不法所有意圖己屬有疑。
　　㈡再者，被告於警詢時陳稱：當時我心情不好才會扯掉上址
      門口監視器1支，扯掉後就丟到附近的巷子裡（見偵卷第1
      4頁）。又於本院審理期間具狀表示：我姐姐被前夫家人
      欺負，我氣不過故於案發當日想去找姐姐的前夫，但想不
      起來正確門牌，找了半小時左右覺得桃園市○鎮區○○街00
      號看起來很像，才會直接將該戶監視器鏡頭拔掉並丟入草
      堆中，我沒有要竊取他人的動產等語（見本院壢簡字卷第
      23頁）。被告前後說法一致，並無不合常情之處，佐以被
      告提出監視器鏡頭遭丟棄於草叢中之照片1張（見本院壢
      簡字卷第27頁），及被告於110年6月24日前往警製作警詢
      筆錄前，已自行將鏡頭拾回交還廖昌寶（見本院壢簡字卷
      第33頁職務報告、偵卷第35頁贓物認領保管單）等情，足
      認被告在拔下鏡頭後確係立即丟棄於草叢內。則被告先以
      可能破壞該鏡頭之方式將之拔取，復又隨即將拔下之鏡頭
      丟入草叢中，應認被告拔取該鏡頭之目的係為損害他人財
      產，毀損該鏡頭致不堪用，而非為將該鏡頭據為己有。
　　㈢綜上，本案依卷內證據尚無法證明被告拔取廖昌寶設置於
      桃園市○鎮區○○街00號前監視器鏡頭之目的係基於不法所
      有之意圖，然其既係基於毀損致令不堪用之目的而為，揆
      諸前揭說明意旨，就被訴之事實應變更起訴法條為刑法第
      354條之毀損罪。惟該罪依同法第357條之規定須告訴乃論
      ，然證人廖昌寶於警詢時稱：我於110年6月23日5時10分
      起床時，發現住家外的監視器1支不見了，經查看其他監
      視器發現為一男子「竊取」，所以我就報警處理，我要對
      該犯嫌提「竊盜」告訴及附帶民事賠償（見偵卷第28頁）
      等語，足見廖昌寶於100年6月23日製作警詢筆錄時，係欲
      追究被告之竊盜犯行，故迄今無人就被告上開毀損行為提
      出合法告訴，揆諸首揭規定意旨，應諭知不受理判決。
據上論斷，應依刑事訴訟法第452條、第303條第3項、第307條，
判決如主文。
本案經檢察官楊挺宏聲請以簡易判決處刑。
中　　華　　民　　國　　111 　年　　3 　　月　　7 　　日

                  刑事第一庭　審判長法　官　鄭吉雄

                                    法　官　曾雨明

                                    法　官　楊奕泠
以上正本證明與原本無異。
如不服本判決應於收受判決後20日內向本院提出上訴書狀，並應
敘述具體理由。其未敘述上訴理由者，應於上訴期間屆滿後20日
內向本院補提理由書(均須按他造當事人之人數附繕本)「切勿逕
送上級法院」。 

　　　　　　　　　　　　　　　      書記官　黃甄智 
中　　華　　民　　國　　111 　年　　3　 　月　　9 　　日